【裁判字號】    90,交聲,593
【裁判日期】    901008
【裁判案由】    交管條例聲異
【裁判全文】
臺灣板橋地方法院交通事件裁定                      九十年度交聲字第五九三號
    原處分機關  交通部公路局臺北區監理所板橋監理站
    異  議  人
    即受處分人  甲○○
右列異議人即受處分人因違反道路交通管理處罰條例案件，對於交通部公路局臺北區
監理所板橋監理站九十年七月三日所為之處分（原處分案號：板監三字第裁四一－Ａ
Ｙ0000000號），聲明異議，本院裁定如左：
    主  文
異議駁回。
    理  由
一、聲明異議意旨詳如聲明異議狀所載（如附件）。
二、按汽車駕駛人，駕駛汽車有不遵守道路交通標誌、標線、號誌之指示者，而本章
    各條無處罰之規定者，處新臺幣九百元以上一千八百元以下罰鍰；又汽車駕駛人
    ，違反道路交通管理處罰條例第六十條第二項第三款規定者，除依原條款處罰鍰
    外，並予記違規點數一點，民國九十年一月十七日修正前之道路交通管理處罰條
    例第六十條第二項第三款、第六十三條第一項第一款分別定有明文。
三、查本件異議人即受處分人甲○○，於九十年五月七日上午十一時七分許，騎乘車
    號ＯＸＬ－六四一號重型機車，行經臺北市○○路○段與莒光路交岔路口時，紅
    燈越線臨停之違規事實，有經舉發警員拍攝之採證照片一張在卷可證，應屬無訛
    。異議人雖具狀及到庭辯稱：伊當時係沿莒光路往植物園方向行駛，行至與中華
    路二段交岔路口欲左轉時，見有一鐵桿，以為係設置機車兩段式左轉標誌之鐵桿
    ，故駛至中華路停止線前待轉，並非在中華路直行，遇紅燈時故意越線臨停云云
    。惟查，異議人騎乘上開機車直行紅燈越線臨停之違規經過情節，業經舉發警察
    單位函陳甚詳，有臺北縣警察局萬華分局九十年六月二十六日北市警萬分交字第
    九○六二三四○二○○號書函在卷可稽，並經本院傳訊舉發警員俞國欽到庭證述
    ：「是我舉發的，當時我開車在異議人後方行駛，當時我駕駛警車在中華路上直
    行時就看到異議人，異議人也在中華路上行駛，開到中華路、莒光路口時號誌為
    紅燈，異議人越線停車，我才拍照舉發。」「當時我接近中華路、莒光路交岔路
    口時，前面沒有機車，我停車之後有三部機車超越我停在前面，異議人是其中一
    部。」「我確實是看到異議人在中華路上直行，我是依法執行勤務，我和異議人
    並不認識，也無仇怨。」等語明確，有本院訊問筆錄在卷可按，衡諸舉發警員與
    異議人素不相識，亦無怨隙，其執行公務舉發異議人違規，自無誣陷之理，且異
    議人上開所辯情節，尚乏實據佐證，是異議人上開所辯，尚不足採。又本件異議
    人上開違規行為時，道路交通管理處罰條例第三十五條雖已於九十年一月十七日
    修正公布，惟該修正規定經行政院命令定自九十年六月一日始施行，是本件異議
    人之違規行為，仍應適用修正前之規定裁罰，附此敘明。從而，原處分機關據以
    援引上開規定，裁處異議人罰鍰新臺幣九百元，並記違規點數一點，並無不當。
    本件異議為無理由，應予駁回。
四、據上論斷，應依道路交通案件處理辦法第十九條，裁定如主文。
中      華      民      國    九十      年      十      月      八      日
                                      臺灣板橋地方法院交通法庭
                                          法  官  彭  全  曄
右正本證明與原本無異
如不服本裁定應於送達後五日內向本院提出抗告狀
                                          書記官  梁  宜  庭
中      華      民      國    九十      年      十      月      九      日


司法院資訊處製作；財團法人民間司法改革基金會備份。
